臺灣新北地方法院板橋簡易庭民事簡易判決
111年度板簡字第1051號
原      告  林楷竣  
被      告  曾美珠  
上列當事人間請求侵權行為損害賠償(交通)事件，本院於民國11
1年11月4日言詞辯論終結，判決如下：
    主  文
被告應給付原告新臺幣陸萬參仟伍佰陸拾捌元，及自民國一百一
十一年四月九日起至清償日止，按週年利率百分之五計算之利息
。
原告其餘之訴駁回。
訴訟費用由被告負擔十分之六，餘由原告負擔。
本判決關於原告勝訴部分得假執行；但被告如以新臺幣陸萬參仟
伍佰陸拾捌元為原告供擔保，免為假執行。
    事實及理由
壹、程序事項：
    本件被告經合法通知，無正當理由未於最後言詞辯論期日到
    場，核無民事訴訟法第386條各款所列情形，爰依原告之聲
    請，由其一造辯論而為判決。
貳、實體事項：
一、原告主張：被告於民國111年5月4日上午2時40分許，駕駛車
    號000-0000號自用小貨車（下稱系爭A車），沿新北市板橋
    區華翠大橋往臺北市方向行駛，因駕駛車輛載運貨物行駛時
    裝置容易飛散之貨物，未防止其發洩及掉落，裝置適當之過
    失，致原告所有車號000-0000號自用小客車（下稱系爭車輛
    ）閃避不及而受有損害，原告因此受有系爭車輛修復費用新
    臺幣（下同）56,830元（部分零件曾經在108年11月12日更
    換為新品）、修車期間14日代步車費用28,000元之損害。另
    請求精神慰撫金20,000元。為此，依侵權行為之法律關係，
    提起本件訴訟，並聲明：被告應給付原告104,830元，及自
    起訴狀繕本送達翌日起至清償日止，按年息5％計算之利息。
二、被告則以：被告是有責任，但東西掉落離案發時間已經一小
    時，別的車輛經過都沒事，為何原告未注意車前狀況，應該
    也有責任。原告請求過高。被告沒那麼多錢可以賠。希望找
    外面的修車廠估價等語。並聲明：原告之訴駁回。
三、本院之判斷:
㈠、按因故意或過失，不法侵害他人之權利者，負損害賠償責任 
    ，民法第184條第1項前段定有明文。經查，原告主張之上揭
    事實，已據其提出道路交通事故當事人登記聯單暨初步分析
    研判表、電子發票證明聯、估價單、維修車歷等件為證，並
    經本院依職權向新北市政府警察局海山分局調取本件事故資
    料查明屬實，被告雖以前詞置辯，惟經本院當庭播放勘驗行
    車紀錄器錄影檔案，內容略以：錄影畫面於播放時間00:01:
    02起，車牌號碼000-0000之白色小貨車（即A車）行駛於江
    翠大橋往台北市方向單向雙線車道之外側車道在前，原告駕
    駛系爭車輛在後，於播放時間00:01:16時，自A車掉落綠色
    籃子一個，系爭車輛閃避不及，而撞上該籃子並發出撞擊聲
    響，系爭車輛遂於播放時間00:01:23向A車閃大燈示意，惟A
    車仍未停下逕自駛離等情，有本院111年9月16日言詞辯論筆
    錄在卷可參，可知被告載運貨物行駛時裝置容易飛散之貨物
    ，未防止其發洩及掉落，洵堪認定，而原告為行進中之後車
    ，撞上前車掉落之籃子，並無煞停或煞停之可能性，故被告
    抗辯原告未注意車前狀況云云，委無可採。是原告之主張，
    應堪採信。
㈡、次按因故意或過失，不法侵害他人之權利者，負損害賠償責
    任；汽車、機車或其他非依軌道行駛之動力車輛，在使用中
    加損害於他人者，駕駛人應賠償因此所生之損害；負損害賠
    償責任者，除法律另有規定或契約另有訂定外，應回復他方
    損害發生前之原狀；第1項情形，債權人得請求支付回復原
    狀所必要之費用，以代回復原狀。民法第184條第1項前段、
    第191條之2、第213條第1項、第3項分別定有明文。本件被
    告不法侵害原告之權利，既經認定，則原告主張依上開規定
    請求被告賠償原告因而所受之損害，即屬有據。茲就原告請
    求被告賠償之各項金額，應否准許，分述如下：
  ⒈系爭車輛修復費用56,830元部分：
    本件原告主張其因上揭車禍受有系爭車輛修復費用56,830元
    之損害，已據其提出電子發票證明聯、估價單等件為證，惟
    查，系爭車輛係於106年4月出廠，而系爭車輛之修復費用包
    括工資12,100元、零件44,760元，衡以本件車輛有關零件部
    分之修復，既以新零件更換被損害之舊零件，則在計算損害
    賠償額時，自應將零件折舊部分予以扣除（最高法院77年5
    月17日第9次民事庭會議決議參照），而依行政院所發布之
    固定資產耐用年數表及固定資產折舊率表，自用小客車之耐
    用年數為5年，依定率遞減法每年應折舊369/1000，並以1年
    為計算單位，其使用期間未滿1年者，按實際使用之日數相
    當於全年之比例計算之，不滿1月者，以1月計算之。再查，
    原告主張系爭車輛曾於108年11月12日更換零件之事實，業
    據其提出維修車歷為證，而就該維修車歷與本件估價單對照
    觀之，可知原告於108年11月12日所更換之零件中，其中「
    前保險桿」、「右霧燈總成」、「倒車感應器飾蓋」、「托
    架」、「倒車感應器飾蓋」、「右前頭燈下蓋」及「前保桿
    右支架」，於本次之維修中亦有更換，則本次更換零件金額
    分別為17,990元、11,450元、2,740元、2,560元、2,740元
    、2,470元、660元，共計40,610元，自108年11月12日起至
    本件事故發生日110年5月4日止，僅使用1年5月22日，依上
    開說明，應以1年6個月計算之，依此計算，此部分扣除折舊
    後之零件費為20,897元（計算方式如附表一），而其餘部分
    零件金額16,220元（計算式：56,830元－40,610元＝16,220元
    ），自出廠日106年4月起至事故發生日110年5月4日止，已
    使用4年19日，依上開說明，應以4年1個月計算之，扣除折
    舊後之零件費為2,571元（計算方式如附表二），加上工資1
    2,100元，原告得向被告請求之系爭車輛修復費用應為共計3
    5,568元（計算式：20,897＋2,571＋12,100＝35,568元）。至
    被告抗辯原告修車費用太高，然本件原告所有車輛之右側車
    頭車損，有交通事故照片附卷可考，而與原告提出之報價單
    施工名稱大致相符，被告亦未能舉證上開修車費用有過高之
    情事，其此部分之辯解，自難憑採。
  ⒉代步車費用28,000元部分：
　　原告主張因系爭事故系爭車輛進廠維修，因修車期間14日需
    租借車輛，致原告需額外負擔汽油費用，故一併請求代步車
    費用28,000元，並提出估價單為證，經查系爭車輛修車期間
    為14日，而原告主張以一日2,000元租用車輛，本院審酌一
    般民間租車市場行情，認此部分主張尚屬合理，原告請求租
    車費用28,000元應屬有據（計算式：2,000元×14日＝28,000
    元）
　⒊精神慰撫金：
　　按不法侵害他人之身體、健康、名譽、自由、信用、隱私、
    貞操，或不法侵害其他人格法益而情節重大者，被害人雖非
    財產上之損害，亦得請求賠償相當之金額，此觀民法第195
    條第1項前段之規定即明。從而，侵權行為之被害人欲請求
    加害人賠償其非財產上之損害（即精神慰撫金），應以人格
    權受不法侵害為前提，如僅財產權受侵害，自無從依前揭規
    定請求非財產上損害賠償。查原告固請求精神慰撫金，惟其
    既未能舉證證明其因本件事故受有何身體傷害或其他人格權
    之不法侵害，則本件純屬因財產權受有侵害，尚難認有何人
    格權受侵害之情形，故原告此部分請求，於法未合，自難准
    許。
　⒋綜上，原告得請求之金額應為63,568元（計算式：35,568元＋
    28,000元＝63,568元）
四、末按給付無確定期限者，債務人於債權人得請求給付時，經
    其催告而未為給付，自受催告時起，負遲延責任。其經債權
    人起訴而送達訴狀，或依督促程序送達支付命令，或為其他
    相類之行為者，與催告有同一之效力；遲延之債務，以支付
    金錢為標的者，債權人得請求依法定利率計算之遲延利息；
    應付利息之債務，其利率未經約定，亦無法律可據者，週年
    利率為5％，民法第229條第2項、第233條第1項前段及第203
    條分別定有明文。本件起訴狀繕本於111年4月8日送達被告
    戶籍地並由被告受僱人收受，有本院送達證書可稽，揆諸前
    揭說明，原告自得請求被告給付自起訴狀繕本送達翌日即11
    1年4月9日起至清償日止，按週年利率5％計算之利息。　
五、綜上所述，原告主張被告應給付原告63,568元，及自起訴狀
    繕本送達翌日即111年4月9日起至清償日止，按法定利率即
    週年利率5％計算之利息，為有理由，應予准許。至原告逾此
    範圍之請求，為無理由，應予駁回。
六、本件原告勝訴部分，係依簡易訴訟程序所為被告敗訴之判決
    ，依民事訴訟法第389條第1項第3款規定，應依職權宣告假
    執行；並依同法第392條第2項規定，依職權為被告如預供擔
    保，得免為假執行之宣告。
七、訴訟費用負擔之依據：民事訴訟法第79條。
中　　華　　民　　國　　111 　年　　11　　月　　18　　日
                  臺灣新北地方法院板橋簡易庭
                            法  官 許珮育
以上為正本係照原本作成。
如不服本判決，應於送達後20日內，向本院提出上訴狀並表明上
訴理由，如於本判決宣示後送達前提起上訴者，應於判決送達後
20日內補提上訴理由書（須附繕本）。
中　　華　　民　　國　　111 　年　　11　　月　　21　　日
                            書記官  吳昌穆 
附表一
-----
折舊時間           金額
第1年折舊值        40,610×0.369=14,985
第1年折舊後價值    40,610-14,985=25,625
第2年折舊值        25,625×0.369×(6/12)=4,728
第2年折舊後價值    25,625-4,728=20,897

附表二
-----
折舊時間           金額
第1年折舊值        16,220×0.369=5,985
第1年折舊後價值    16,220-5,985=10,235
第2年折舊值        10,235×0.369=3,777
第2年折舊後價值    10,235-3,777=6,458
第3年折舊值        6,458×0.369=2,383
第3年折舊後價值    6,458-2,383=4,075
第4年折舊值        4,075×0.369=1,504
第4年折舊後價值    4,075-1,504=2,571
第5年折舊值        2,571×0.369×(1/12)=79
第5年折舊後價值    2,571-79=2,492